最　高　行　政　法　院　裁　定
                                     100年度裁字第2028號
上  訴  人　中正國防幹部預備學校
代　表　人　李國榮
訴訟代理人　許宏宇　律師
被 上訴 人　鄭達謙
          　張經國
          　謝凱丞
          　謝振武
          　楊永富
          　黃昱榮
          　賀萬明
          　黃子宬
          　陳建欣
          　陳和義
          　梁鈞傑
          　梁敬棟
          　賴聖中
          　賴清松
          　姚天宏
          　姚毓瑛
          　詹景盛
          　曾美娣
          　劉恩睿
          　劉復民
上列當事人間償還公費事件，上訴人對於中華民國100年6月10日
高雄高等行政法院100年度訴字第150號判決，提起上訴，本院裁
定如下：
　　主  文
上訴駁回。
上訴審訴訟費用由上訴人負擔。
　　理  由
一、按對於高等行政法院判決之上訴，非以其違背法令為理由，
    不得為之，行政訴訟法第242條定有明文。依同法第243條第
    1項規定，判決不適用法規或適用不當者，為違背法令；而
    判決有同條第2項所列各款情形之一者，為當然違背法令。
    是當事人對於高等行政法院判決上訴，如依行政訴訟法第24
    3條第1項規定，以高等行政法院判決有不適用法規或適用不
    當為理由時，其上訴狀或理由書應有具體之指摘，並揭示該
    法規之條項或其內容；若係成文法以外之法則，應揭示該法
    則之旨趣；倘為司法院解釋或本院之判例，則應揭示該判解
    之字號或其內容。如以行政訴訟法第243條第2項所列各款情
    形為理由時，其上訴狀或理由書，應揭示合於該條項各款之
    事實。上訴狀或理由書如未依此項方法表明，或其所表明者
    與上開法條規定不合時，即難認為已對高等行政法院判決之
    違背法令有具體之指摘，其上訴自難認為合法。
二、被上訴人鄭達謙、張經國、謝凱丞、楊永富、黃昱榮（原名
    黃浩峻）、黃子宬（原名黃智賢）、陳建欣、梁鈞傑、賴聖
    中、姚天宏（原名邱君韋）、詹景盛、劉恩睿（原名劉志廷
    ）、訴外人賀逸夫（已死亡）及蔡主權等人，原均係上訴人
    學校之學生，嗣分別因志趣不合、成績未達標準或違反校規
    等事由而於民國85年3月至89年8月間退學或轉學；被上訴人
    謝振武、陳和義、梁敬棟、賴清松、姚毓瑛、曾美娣、劉復
    民及賀萬明等人分別為被上訴人謝凱丞、陳建欣、梁鈞傑、
    賴聖中、姚天宏、詹景盛、劉恩睿及賀逸夫之法定代理人，
    於渠等入學時均切結同意就其未成年子弟所需賠償之金額負
    連帶賠償之責。上訴人依「國軍各軍事學校退學開除學生賠
    償費用辦法」（88年6月9日修正更名為「國軍各軍事學校轉
    學退學開除學生賠償費用辦法」）、入學志願書及保證書之
    規定，請求被上訴人及蔡主權賠償在校期間之各項費用，因
    被上訴人迄未繳納，上訴人依行政契約之法律關係提起行政
    訴訟，經原審判決駁回後，而對被上訴人提起本件上訴（上
    訴人對於蔡主權部分並未上訴，此部分已確定）。
三、上訴人對於原判決提起上訴，雖以該判決違背法令為由，主
    張略以：行政程序法第131條第1項之消滅時效期間，應僅適
    用於行政程序法施行後發生之公法上請求權，至施行前發生
    之公法上請求權，應類推適用民法15年之消滅時效，且因請
    求權發生在行政程序法施行前，依實體從舊、法律不溯及既
    往原則，縱使殘餘期間自行政程序法施行日起算較5年長者
    ，仍依其期間。原判決逕自類推適用民法總則施行法第18條
    ，將消滅時效縮短至5年，嚴重影響法秩序之安定，與時效
    制度之本旨相背等語。惟查，公法上請求權於行政程序法施
    行前成立而可行使者，自行政程序法施行日起算，其殘餘期
    間較行政程序法第131條第1項所定時效期間為長者，應自該
    法施行日起，適用該法第131條第1項所定5年時效期間之規
    定；且關於公法上請求權之消滅時效，時效完成之法律效果
    應為權利當然消滅，非僅發生義務人得為拒絕給付之抗辯等
    法律意見，有本院95年8月份庭長法官聯席會議決議可參。
    本件上訴人之請求權已罹於時效而消滅，業經原判決敘明得
    心證之理由。經核其上訴狀所載內容，無非係就原審所為論
    斷或駁斥其主張之理由，泛言原判決違背法令，而未具體表
    明原判決究竟有如何合於不適用法規或適用不當、或有行政
    訴訟法第24 3條第2項所列各款之情形，尚難認為已對原判
    決之如何違背法令有具體之指摘。依首開規定及說明，應認
    其上訴為不合法。
五、據上論結，本件上訴為不合法。依行政訴訟法第249條第1項
    前段、第104條、民事訴訟法第95條、第78條，裁定如主文
    。
中　　華　　民　　國　　100　 年　　8　　 月　　18　　日
                    最高行政法院第三庭
                        審判長法官　黃　璽　君
                              法官　楊　惠　欽
                              法官　吳　東　都
                              法官　陳　金　圍
                              法官　蕭　惠　芳

以  上  正  本  證  明  與  原  本  無  異
中　　華　　民　　國　　100　 年　　8　　 月　　18　　日
　　　　　　　　　　　　　　　書記官　葛  雅  慎